【裁判字號】    89,易,599
【裁判日期】    900327
【裁判案由】    賭博
【裁判全文】
臺灣花蓮地方法院刑事判決                          八十九年度易字第五九九號
    公  訴  人  臺灣花蓮地方法院檢察署檢察官
    被      告  丙○○
    選任辯護人  曾泰源
右列被告因賭博案件，經檢察官提起公訴（八十九年度偵字第一二六０號、八十九年
度偵字第一二六一號），本院判決如左：
    主  文
丙○○共同以賭博為常業，處有期徒刑伍月，如易科罰金，以參佰元折算壹日。緩刑
參年。扣案之電動賭博機具肆拾壹台（含ＩＣ板肆拾貳片）、賭資新台幣陸萬肆仟零
玖拾元、贈分表壹張、機台中獎紀錄表肆本、開分紀錄表貳本、ＫＫＫ娛樂城隔日卷
一百點玖拾柒張、ＳＯＮＹ牌攝影機壹台均沒收。
    事  實
一、丙○○自民國（下同）八十八年八月一日起，在花蓮市○○街四號經營「大禹電
    子遊藝場」，並分別於八十九年二月、三月間僱佣丁○○（業經本院判決確定）
    、吳曉芸（另案審理）為開分員，共同基於賭博犯意，並均以之為常業，由丙○
    ○在上揭公共得出入之場所內擺設「七ＰＫ」十二台、「水果盤」八台、「超級
    小丑」四台、「賓果行星」八台、「滿貫大亨」六台、「王牌對決撲克」二台、
    「金銀財寶」乙台與不特定之客人賭博財物，嗣於八十九年四月十三日晚間二十
    時五分許，游進財、甲○○、乙○○（起訴書誤載為邵俊宗，甲○○、乙○○二
    人業經本院判決確定，游進財部分另案審理）等人於上揭處所以上開電動機具賭
    博財物，且乙○○正欲以打玩所得之五萬分與吳曉芸換取現金新台幣（下同）一
    萬元時，當場為警查獲，並扣得上開電動賭博機具四十一台（含ＩＣ板四十二片
    ）、賭資六萬四千零九十元、贈分表一張、機台中獎紀錄表四本（起訴書誤載為
    二本）、開分紀錄表二本（起訴書誤載為三本）、ＫＫＫ娛樂城隔日卷一百點九
    十七張、ＳＯＮＹ牌攝影機乙台。
二、案經花蓮縣警察局花蓮分局報請臺灣花蓮地方法院檢察署檢察官偵查起訴。
    理  由
一、右揭犯罪事實，業據被告丙○○於本院審理時坦承不諱，核與共同被告乙○○於
    警訊時供述及吳曉芸於偵查時供述之情節相符，復有上開電動賭博機具四十一台
    （含ＩＣ板四十二片）、賭資六萬四千零九十元、贈分表乙張、機台中獎紀錄表
    四本、開分紀錄表二本、ＫＫＫ娛樂城隔日卷一百點九十七張、ＳＯＮＹ牌攝影
    機乙台扣案足憑，本件事證明確，被告犯行洵堪認定，應依法論科。
二、核被告丙○○所為，係犯刑法第二百六十七條之罪。被告丙○○與丁○○、吳曉
    芸間就上揭犯行，有犯意聯絡及行為分擔，均為共同正犯。查(一)按行為後法律有
    變更者，適用裁判時之法律；但裁判前之法律有利於行為人者，適用最有利於行
    為人之法律，刑法第二條第一項定有明文。且如易服勞役、易科罰金等法令之變
    更，亦有刑法第二條第一項規定之適用（最高法院二十四年七月刑庭總會決議、
    最高法院二十九年度上字第五二五號判例參照）。(二)經查，刑法第四十一條業於
    九十年一月四日修正，同年一月十日經總統公布實施，該條修正為：「犯最重本
    刑為五年以下有期徒刑之罪，而受六月以下有期徒刑或拘役之宣告，因身體、教
    育、職業、家庭之關係或因其他正當事由，執行顯有困難者，得以一元以上三元
    以下折算一日，易科罰金。但確因不執行所宣告之刑，難收矯正之效或難以維持
    法秩序者，不在此限。」「併合處罰之數罪，均有前項情形，其應執行之刑逾六
    月者，亦同」；較諸修正前刑法第四十一條規定：「犯最重本刑為三年以下有期
    徒刑以下之刑之罪，而受六月以下有期徒刑或拘役之宣告，因身體、教育、職業
    或家庭之關係，執行顯有困難者，得以一元以上三元以下折算一日，易科罰金」
    ，就易科罰金部分，修正前後之法律對本案被告均無不同，是依據前開說明，本
    案自應適用裁判時即修正後之刑法第四十一條第一項前段規定，對被告諭知易科
    罰金。爰審酌被告為上述遊藝場之負責人，擺設電動賭博機具供人賭博，破壞社
    會善良風氣，及犯罪之手段、犯罪所生之損害、犯罪後態度初則矢口否認，迨至
    本院審理時始悔悟坦承上揭犯行，及被告現已無經營上開遊藝場，又因脊椎開刀
    ，身體不適等情狀，量處如主文所示之刑，並諭知易科罰金之折算標準。又被告
    前未曾受有期徒刑以上刑之宣告，此有臺灣花蓮地方法院檢察署刑案資料查註紀
    錄表、臺灣高等法院被告全國前案紀錄表各乙紙附卷可稽，其因一時失慮，偶罹
    刑典，惡性非重，本院認其經此刑之宣告後，應知警惕而無再犯之虞，因認暫不
    執行其刑為當，予以宣告緩刑三年，用啟自新。末查，扣案之電動賭博機具四十
    一台（含ＩＣ板四十二片）、賭資六萬四千零九十元，分別係當場賭博之器具及
    在賭檯或兌換籌碼處之財物，均應依刑法第二百六十六條第二項規定宣告沒收。
    至機台中獎紀錄表四本、開分紀錄表二本、ＫＫＫ娛樂城隔日卷一百點九十七張
    、ＳＯＮＹ牌攝影機乙台均為被告所有供本件常業賭博犯罪所用之物，應依刑法
    第三十八條第一項第二款規定宣告沒收，附此敘明。
據上論段，應依刑事訴訟法第二百九十九條第一項前段，刑法第二條第一項前段、第
二十八條、第二百六十七條、第二百六十六條第二項、修正後刑法第四十一條第一項
前段、第三十八條第一項第二款，罰金罰鍰提高標準條例第一條前段、第二條，判決
如主文。
中      華      民      國      九   十       年    三    月  二十七    日
                                臺灣花蓮地方法院刑事庭
                                    法  官  林  國  泰
右正本證明與原本無異。
如對本判決不服，應於送達後十日內，向本院提出上訴狀。（應抄附繕本）
                                    法院書記官
中      華      民      國      九   十       年    三    月  二十八    日
附錄本判決論罪之法律條文
刑法第二百六十七條
以賭博為常業者，處二年以下有期徒刑，得併科一千元以下罰金。


司法院資訊處製作；財團法人民間司法改革基金會備份。
